臺灣新北地方法院刑事判決
111年度審訴字第678號
公  訴  人  臺灣新北地方檢察署檢察官
被      告  董桐誌


選任辯護人  李長彥律師
上列被告因違反毒品危害防制條例案件，經檢察官提起公訴（11
0年度毒偵字第5376號），被告於準備程序中就被訴事實為有罪
陳述，經本院合議庭裁定改以簡式審判程序審理，判決如下：
    主  文
董桐誌施用第一級毒品，處有期徒刑柒月。又施用第二級毒品，
處有期徒刑參月，如易科罰金，以新臺幣壹仟元折算壹日。扣案
含有甲基安非他命殘渣之吸食器壹組沒收銷燬。 
    事實及理由
一、董桐誌基於施用第一級毒品及第二級毒品之犯意，分別於民
    國110年4月11日11時16分許為警採尿時回溯26小時、96小時
    內某時，在新北市○○區○○街000號住處內，以不詳方式施用
    第一級毒品海洛因1次，復以將第二級毒品甲基安非他命放
    置玻璃球吸食器內燒烤吸食煙霧之方式，施用第二級毒品甲
    基安非他命1次。嗣警於110年4月11日4時50分許，接獲民眾
    報案，遂前往上開住處訪查，因而扣得含有甲基安非他命殘
    渣之吸食器1組，並經警採集董桐誌尿液送驗，結果呈嗎啡
    、可待因、安非他命、甲基安非他命陽性反應。　　
二、證據：
　㈠被告董桐誌於本院準備程序及審理時之自白。
  ㈡台灣檢驗科技股份有限公司110年4月28日出具之濫用藥物檢
    驗報告（檢體編號：J0000000號）、新北市政府警察局受採
    集尿液檢體人姓名及檢體編號對照表、查獲毒品案件尿液檢
    體監管紀錄表、新北市政府警察局樹林分局搜索扣押筆錄、
    扣案物品目錄表各1份及扣案之吸食器1組。
三、按觀察、勒戒或強制戒治執行完畢釋放後，3年內再犯毒品
    危害防制條例第10條施用毒品之罪者，應依法追訴，毒品危
    害防制條例第23條第2項定有明文。查被告前因施用毒品案
    件，經本院以109年度毒聲字第884號裁定送觀察、勒戒後，
    因認無繼續施用毒品之傾向，於110年4月9日釋放，並經臺
    灣新北地方檢察署檢察官以109年度毒偵字第6681號為不起
    訴處分確定，此有臺灣高等法院被告前案紀錄表在卷可參，
    其於觀察、勒戒完畢後，3年內再犯本件施用毒品罪行，揆
    諸上開法條之規定，應依法追訴，本院自得依法論罪科刑。
四、論罪科刑：　　　
　㈠按海洛因、甲基安非他命分別為毒品危害防制條例第2條第2 
    項第1款、第2款所規定之第一級、第二級毒品，是核被告所
    為，係犯毒品危害防制條例第10條第1項、第2項之施用第一
    級、第二級毒品罪。被告施用前持有第一、二級毒品之低度
    行為，分別為施用第一、二級毒品之高度行為所吸收，均不
    另論罪。被告上開施用第一、二級毒品犯行，犯意各別，行
    為互殊，應予分論併罰。　
　㈡按刑法第62條規定，對於未發覺之罪自首而受裁判者，減輕
    其刑，而所謂「發覺」，並非以有偵查犯罪權責之機關或人
    員確知其人犯罪無誤為必要；如有確切之根據因而對犯人發
    生合理之懷疑，即足當之（最高法院102年度台上字第679號
    判決意旨參照）。查本案係因員警接獲民眾報案表示有人施
    用毒品，始前往上開住處查訪，經警抵達後，見被告昏迷不
    醒，且房間櫃子內放置含有甲基安非他命殘渣之吸食器1組
    ，至此，堪認被告於製作警詢筆錄前，已為警知悉、掌握其
    有施用第二級毒品之犯罪事實，故就被告施用第二級毒品部
    分，未符合刑法第62條前段自首之要件；又被告於警詢時，
    未曾承認有施用第一級毒品之犯行，是就被告施用第一級毒
    品部分，亦未符合上述自首之要件，附此敘明。
　㈢爰審酌被告前因施用毒品案件，經法院論罪科刑及於106年8
    月15日，因假釋期滿未經撤銷，視為執行完畢之紀錄，有上
    開前案紀錄表附卷可稽，素行非佳，明知施用毒品行為對於
    自身危害程度非輕，對社會風氣、治安亦有潛在之相當危害
    ，且其經觀察、勒戒執行完畢後仍未能把握機會戒除施用毒
    品之惡習，再犯本件施用毒品犯行，顯見其對毒品有相當之
    依賴性，自我克制能力薄弱，惟其本質仍屬自殘行為，反社
    會性之程度較低，及犯後坦承犯行，態度尚佳，兼衡其個人
    戶籍資料查詢結果註記為高職畢業之教育程度、於警詢中自
    陳小康之家庭經濟狀況、素行、犯罪動機、目的、於審理中
    自陳有母親需照料之家庭狀況等一切情狀，分別量處如主文
    所示之刑，並就得易科罰金之有期徒刑部分，諭知易科罰金
    之折算標準。　
五、扣案之吸食器1組，含有甲基安非他命殘渣，有新北市政府
    警察局樹林分局查獲涉嫌毒品危害防制條例毒品初步鑑驗報
    告單在卷可參，上開殘渣為第二級毒品，無論依何種方式均
    難與之析離，應整體視為查獲之第二級毒品，依毒品危害防
    制條例第18條第1項前段之規定諭知沒收銷燬之。
本案經檢察官鄭淑壬偵查起訴，由檢察官宋有容到庭執行職務。
中    華    民    國   111    年    7     月    18    日
                  刑事第二十三庭  法  官  龔書安
上列正本證明與原本無異。
如不服本判決，應於判決送達後20日內敘明上訴理由，向本院提
出上訴狀（應附繕本），上訴於臺灣高等法院。其未敘述上訴理
由者，應於上訴期間屆滿後20日內向本院補提理由書「切勿逕送
上級法院」。
　　　　　　　　　　　　　　　　　書記官  石秉弘
中　　華　　民　　國　　111 　年　　7 　　月　　20　　日
附錄本案論罪科刑法條全文：
毒品危害防制條例第10條
施用第一級毒品者，處6月以上5年以下有期徒刑。
施用第二級毒品者，處3年以下有期徒刑。